臺灣新北地方法院民事裁定
111年度消債聲免字第16號
聲  請  人
即  債務人  林永閎

代  理  人  林媛婷律師     
相  對  人
即  債權人  臺灣土地銀行股份有限公司

法定代理人  何英明  
代  理  人  林韋辰  
相  對  人
即  債權人  台北富邦商業銀行股份有限公司

法定代理人  程耀輝  


相  對  人
即  債權人  華南商業銀行股份有限公司

法定代理人  張振芳  


相  對  人
即  債權人  中國信託商業銀行股份有限公司


法定代理人  利明献  


相  對  人
即  債權人  滙豐（台灣）商業銀行股份有限公司

法定代理人  陳紹宗  


相  對  人
即  債權人  華泰商業銀行股份有限公司

法定代理人  賴昭銑  
代  理  人  王靖雯  
相  對  人
即  債權人  新歐資產管理有限公司

法定代理人  廖文清  


相  對  人
即  債權人  遠東國際商業銀行股份有限公司

法定代理人  周添財  


相  對  人
即  債權人  台新國際商業銀行股份有限公司

法定代理人  尚瑞強  


相  對  人
即  債權人  國泰世華商業銀行股份有限公司

法定代理人  郭明鑑  


相  對  人
即  債權人  台灣美國運通國際股份有限公司

法定代理人  郭豐賓  


相  對  人
即  債權人  富全國際資產管理股份有限公司

法定代理人  陳文展  


相  對  人
即  債權人  凱基商業銀行股份有限公司


法定代理人  魏寶生  


相  對  人
即  債權人  良京實業股份有限公司

法定代理人  平川秀一郎



相  對  人
即  債權人  新光行銷股份有限公司

法定代理人  李明新  
代  理  人  鄭穎聰  
上列當事人因債務人林永閎聲請消費者債務清理事件，本院裁定
如下：
    主    文
債務人林永閎應予免責。
    理    由
一、按法院裁定開始清算程序後，債務人有薪資、執行業務所得
    或其他固定收入，扣除自己及依法應受其扶養者所必要生活
    費用之數額後仍有餘額，而普通債權人之分配總額低於債務
    人聲請清算前2年間，可處分所得扣除自己及依法應受其扶
    養者所必要生活費用之數額者，法院應為不免責之裁定，消
    費者債務清理條例（下稱消債條例）第133條前段定有明文
    。又債務人因第133條之情形，受不免責之裁定確定後，繼
    續清償達該條規定之數額，且各普通債權人受償額均達其應
    受分配額時，得聲請法院裁定免責，復為消債條例第141條
    所明定。是若債務人繼續清償達第133條所訂數額而依第141
    條規定聲請法院裁定免責時，法院即無裁量餘地，應為免責
    之裁定（司法院97年第4期民事業務研究會第15號研究意見
    參照）。
二、本件聲請意旨略以：本院認聲請人有消債條例第133條規定
    之事由而於民國111年2月25日以110年度消債職聲免字第225
    號裁定聲請人不免責並確定在案。嗣聲請人已依該裁定附表
    所示債權人之債權比例及應受分配額向債權人清償，且清償
    總額為新臺幣（下同）19萬5,920元，已達債條例第133條所
    定數額，故依消債條例第141條規定聲請免責等語。
三、經查：
  ㈠聲請人前於108年8月14日向本院聲請更生，經本院於108年12
    月30日以108年度消債更字第445號裁定開始更生程序，並由
    司法事務官以109年度司執消債更字第36號更生事件進行更
    生程序，因聲請人無擔保或無優先權之本金及利息債務總額
    為1,549萬4,680元，已逾1,200萬元，經司法事務官移由本
    院以109年度消債清字第130號裁定自109年6月30日開始清算
    程序，嗣經本院司法事務官以109年度司執消債清字第105號
    進行清算程序，於110年3月17日裁定終結清算程序並確定，
    復經本院以110年度消債職聲免字第225號裁定（下稱原裁定
    ）認聲請人有消債條例第133條所定不免責事由，而裁定聲
    請人不免責確定在案等情，業據本院依職權調取上開卷宗核
    閱屬實。本件聲請人依消債條例第141條規定聲請免責，依
    上說明，本院應審認者，係聲請人是否已繼續清償達消債條
    例第133條規定之數額，及全體普通債權人各自受償額是否
    均達其最低應受分配額。
  ㈡本院110年度消債職聲免字第225號裁定認定聲請人於其聲請
    清算前2年可處分所得扣除必要生活費用之餘額為46萬4,928
    元，而全體普通債權人於清算程序中受分配總額為26萬9,00
    8元等情，業經原裁定認定在案。聲請人主張其於受不免責
    裁定確定後，已繼續清償達原裁定所示債務人依消債條例第
    133條規定所應清償之最低數額即19萬5,920元（464,928-26
    9,008＝195,920），且各普通債權人受償額均達附表所示最
    低應受分配額之數額等情，業據提出匯款申請書代收入傳票
    15紙為證，並有臺灣土地銀行股份有限公司、台北富邦商業
    銀行股份有限公司、中國信託商業銀行股份有限公司、滙豐
    （台灣）商業銀行股份有限公司、華泰商業銀行股份有限公
    司、遠東國際商業銀行股份有限公司、富全國際資產管理股
    份有限公司、良京實業股份有限公司、新光行銷股份有限公
    司民事陳報狀、華南商業銀行股份有限公司消債事件陳報狀
    、新歐資產管理有限公司民事表示意見狀、台新國際商業銀
    行股份有限公司、台灣美國運通國際股份有限公司函、國泰
    世華商業銀行股份有限公司民事陳述意見狀、凱基銀行股份
    有限公司民事消債事件陳報狀、本院辦理民事電話查詢登記
    表在卷可稽，堪信屬實。是聲請人依消債條例第141條規定
    ，向本院聲請裁定免責，即屬有據。
四、綜上所述，本件聲請人前受不免責裁定確定後，已繼續清償
    達消債條例第133條所定之數額，且各普通債權人受償額均
    達其最低應受分配額，符合消債條例第141條所定之免責要
    件，從而，本件聲請人聲請免責，為有理由，應予准許，爰
    裁定如主文。　　
中　　華　　民　　國　　111 　年　　10　　月　　13　　日
                  民事第四庭法　官　莊佩頴
上為正本係照原本作成
如不服本裁定，應於裁定送達後10日內，以書狀向本院提出抗告
，並繳納抗告費新臺幣1,000 元。 
中　　華　　民　　國　　111 　年　　10　　月　　13　　日
                            書記官　李瑞芝  
　
附表（依本院110年度消債職聲免字第225號裁定附表製作）：
編號 普通債權人 繼續清償至第141條所定各債權人最低應受分配額之數額  債務人受不免責裁定確定後，債權人已受償金額 1 臺灣土地銀行股份有限公司 3,265元 3,265元 2 台北富邦商業銀行股份有限公司   10,716元 10,716元 3 華南商業銀行股份有限公司 4,277元  4,277元  4 中國信託商業銀行股份有限公司 16,687元  16,687元  5 滙豐（台灣）商業銀行股份有限公司 19,976元 19,976元 6 華泰商業銀行股份有限公司  2,579元 2,579元 7 新歐資產管理股份有限公司    35,044元 35,044元 8 遠東國際商業銀行股份有限公司 8,024元  8,024元  9 台新國際商業銀行股份有限公司       30,861元  30,861元 10 國泰世華商業銀行股份有限公司 25,791元 25,791元 11 台灣美國運通國際股份有限公司 6,948元  6,948元   12 富全國際資產管理股份有限公司 10,652元 10,652元 13 凱基商業銀行股份有限公司 5,379元 5,379元 14 良京實業股份有限公司 8,741元  8,741元 15 新光行銷股份有限公司     6,980元    6,980元       合計 195,920元  195,920元